【裁判字號】    98,易,364
【裁判日期】    980218
【裁判案由】    竊盜
【裁判全文】
臺灣臺中地方法院刑事判決               98年度易字第364號
公  訴  人  臺灣臺中地方法院檢察署檢察官
被      告  甲○○
                    （現另案在臺灣臺中監獄執行）
上列被告因竊盜案件，經檢察官提起公訴（97年度偵字第21820
號），本院判決如下：
    主    文
甲○○攜帶兇器竊盜，累犯，處有期徒刑捌月。又共同竊盜，累
犯，處有期徒刑捌月。應執行有期徒刑壹年貳月。
    犯罪事實
一、甲○○於民國90年間，曾犯竊盜罪，經本院判處有期徒刑一
    年六月確定，並於96年5月29日執行完畢。猶不知悔改，復
    (一)意圖為自己不法之所有，於97年1月20日凌晨某時，在臺
    中市○○區○○路與松安街口處，見丙○○所有車牌號碼
    7K-6557號之自小客車停在該處，乃持其所有客觀上可供兇
    器使用長約二十公分之鎢鋼筆一支，打破該自小客車右前座
    之車窗玻璃後，進入車內竊取汽車音響面板一只（價約新臺
    幣〈下同〉2000元）及數位相機一臺（價約5000元）。得手
    後，因認該些贓物無經濟價值，遂隨手丟棄。(二)與姓名年籍
    均不詳年約三十餘歲綽號「小龍」之男子基於意圖為自己不
    法所有之犯意聯絡，於97年4月29日23時50分許，在苗栗縣
    三義鄉○○村○○○路216號旁，見乙○○所使用車牌號碼
    6H-4781號之自小客車（車主：陳鉯竹，價約11萬元）停在
    該處未上鎖且汽車鑰匙疏未取下，乃由「小龍」把風，由甲○○發動該自小客車，將之竊走駛離現場，得手二、三天後
    ，即將之棄置在臺中市○區○○路與華美街口處。嗣因甲○○另犯他案，經警查獲採其唾液與之前在第一案7K-6557號
    自小客車內扣得沾有血跡之衛生紙比對結果，該衛生紙上之
    血跡與甲○○唾液之DNA-STR型別相同，因而查獲甲○○涉
    犯第一案，朱世良警員於97年8月18日對甲○○詢問第一案
    時，甲○○於有偵查權人尚未發覺第二案前，主動向朱世良
    警員自首竊取6H-4781號自小客車，並接受裁判。
二、案經臺中市警察局第三分局報請臺灣臺中地方法院檢察署檢
    察官偵查起訴。
    理    由
一、上揭犯罪事實業據被告甲○○於警詢、檢察官偵訊中及本院
    審理時坦承不諱，核與被害人丙○○、乙○○於警詢中指訴
    前揭兩案財物失竊之情節相符（丙○○、乙○○之陳述，依
    刑事訴訟法第159條之5第2項之規定，有證據能力）。又被
    告打破第一案車窗玻璃不慎遭玻璃刮傷右手食指以衛生紙擦
    拭後丟棄在車內，該衛生紙上之血跡經與被告之唾液比對結
    果，DNA-STR型別相同，此有內政部警政署刑事警察局97年8
    月12日刑醫字第0970119220號鑑驗書一紙附卷可稽（參警卷
    第22頁）。此外，復有第一案7K-6557號自小客車之現場勘
    察報告及照片、第二案6H-4781號自小客車被尋獲後之現場
    勘查報告及照片附卷可佐。另證人朱世良警員於98年2月4日
    在本院具結證稱：「被告跟吳聲毓兩人還有共犯一件殺人未
    遂案件，一起被我們查獲之後，我們有採他們二人的唾液去
    比對，才發現本件兩件竊盜案件，而6H-4781號自小客車部
    分，因為鑑定出來的DNA是跟吳聲毓的DNA相符，所以這部分
    後來知道被告有參與犯罪，是因為我在跟被告製作筆錄的時
    候，他自己坦承的」、「（問：在你還沒有跟被告製作筆錄
    ，他坦承之前，你們是否知道6H-4781的車子是被告所竊取
    的？）當初沒有辦法確定」（參本院卷第26頁筆錄），此核
    諸被告97年8月18日之警詢筆錄，一開始即詢問第一案是否
    為被告所為，於被告承認並供述經過後，再問：「你有無再
    犯其他案件？請詳述？」，被告方供述第二案之詳細情節（
    參警卷第4頁），可信第二案係被告於有偵查權之人員未發
    覺之前，自己主動供出，並接受裁判，而符合自首之規定。
    本件事證明確，被告犯行應堪認定。
二、被告持以為第一件竊案之鎢鋼筆，雖未經扣案，但被告供稱
    該物是用鎢鋼製作，專門給鐵工畫線用，長約二十公分，前
    端有尖銳處（參本院卷第30頁筆錄），可破壞車窗玻璃，足
    認為有使人生命身體安全發生危險之虞，為可供兇器使用之
    物，又徒手打破車窗玻璃不僅困難且甚危險，此乃眾所週知
    之事，故被告供稱其係以鎢鋼筆打破車窗玻璃，與常情相符
    ，堪信為真。核被告所為，第一案係犯刑法第321條第1項第
    3款之攜帶兇器竊盜罪，第二案係犯刑法第320條第1項之普
    通竊盜罪。又被告犯第二案與綽號「小龍」之男子有犯意
    聯絡及行為分擔，均為共同正犯。被告所犯兩案，犯意各
    別，行為互異，應予分論併罰。被告所犯第二案符合自首
    規定，依刑法第62條前段規定，減輕其刑。被告於90年間
    ，曾犯竊盜罪，經本院判處有期徒刑一年六月確定，並於96
    年5月29日執行完畢，此有臺灣高等法院被告前案紀錄表一
    份在卷可按，被告受徒刑之執行完畢後，五年以內故意再犯
    本件有期徒刑以上之罪，為累犯，依刑法第47條第1項之規
    定，所犯兩罪均應加重其刑，其中第二案部分，先加後減之
    。爰審酌被告犯後自始坦認所為態度良好，第一案被害人所
    受財物損失尚非鉅大，第二案被害人亦已領回該失竊之自小
    客車，惟被告素行不良一再犯竊盜罪，所為影響社會治安非
    微等一切情狀，分別量處如主文所示之刑，並定其應執行之
    刑。另被告為第一件竊行之鎢鋼筆並未扣案，被告且稱業經
    丟棄，故未併為沒收之宣告，附此敘明。
據上論斷，應依刑事訴訟法第299條第1項前段，刑法第28條、第
320條第1項、第321條第1項第3款、第62條前段、第47條第1項、
第51條第5款，刑法施行法第1條之1第1項、第2項前段，判決如
主文。
中    華    民    國    98    年    2     月    18    日
                        法  官   李秋娟
以上正本證明與原本無異。
如不服本判決應於收受送達後10日內向本院提出上訴書狀，並應
敘述具體理由；其未敘述上訴理由者，應於上訴期間屆滿後20日
內向本院補提理由書（均須按他造當事人之人數附繕本）「切勿
逕送上級法院」。
                        書記官  簡芳敏
中    華    民    國    98    年    2     月    18    日
附錄論罪科刑法條
中華民國刑法第320條第1項（普通竊盜罪）
意圖為自己或第三人不法之所有，而竊取他人之動產者，為竊盜
罪，處5年以下有期徒刑、拘役或5百元以下罰金。
中華民國刑法第321條第1項第3款：
犯竊盜罪而有左列情形之一者，處6月以上、5年以下有期徒刑：
三、攜帶兇器而犯之者。


司法院資訊處製作；財團法人民間司法改革基金會備份。
